臺灣高雄地方法院刑事判決　　　　　　　94年度易字第1090號
公　訴　人　臺灣高雄地方法院檢察署檢察官
被　　　告　乙○○
上列被告因竊盜等案件，經檢察官提起公訴（94年度偵字第9421
號），本院判決如下：
    主  文
乙○○連續施用第二級毒品，累犯，處有期徒刑陸月；扣案殘留
甲基安非他命無法剝離之殘渣袋壹個及吸食器壹個，均沒收銷燬
之。又毀越安全設備竊盜，累犯，處有期徒刑拾月。應執行有期
徒刑壹年貳月；扣案殘留甲基安非他命無法剝離之殘渣袋壹個及
吸食器壹個，均沒收銷燬之。
    事  實
一、乙○○前因施用毒品案件，經臺灣高雄地方法院檢察署檢察
    官聲請本院裁定送觀察、勒戒後，於民國88年5 月25日觀察
    、勒戒經評定無繼續施用傾向釋放。又乙○○前於91年間因
    贓物案件，經本院判處有期徒刑5 月確定，甫於92年4 月15
    日執行完畢出監。
二、詎乙○○仍不知悔改，基於施用第二級毒品甲基安非他命之
    概括犯意，在觀察、勒戒釋放後5 年內之93年1 月間某日起
    至94年4 月22日下午7 時許，在高雄市左營區○○○路499
    巷21號5 樓之住處內、高雄市龍翔飯店房間內等處，連續施
    用第二級毒品甲基安非他命，平均每月吸食1 次，嗣於94年
    4 月22日21時35分許，在高雄市○○區○○路75號龍翔飯店
    內，為警查獲殘留甲基安非他命無法剝離之殘渣袋1 個及吸
    食器1 個，復經警對乙○○採集尿液後送驗呈甲基安非他命
    陽性反應，而知悉上情。
三、乙○○復另行起意，於94年4 月21日13時許，見其樓下鄰居
    丙○○家中無人，竟意圖為自己不法之所有，基於竊盜之犯
    意，自其家中5 樓住處後陽台，先以其所有之鋸子割開丙○
    ○位於高雄市左營區○○○路499 巷21號4 樓之後陽台鐵窗
    ，再以其所有之美工刀將其上之遮陽棚割開1 個洞後，將前
    開鋸子及美工刀先放置於其住家5 樓遮陽棚旁，隨即自該遮
    陽棚破洞處進入丙○○後陽台後，進入丙○○家中，竊取丙
    ○○及其家人所有之黃金項鍊1 條、金牌1 面、汽車駕照1
    張、現金卡1 張、郵局存摺2 本、行動電話2 支、信用卡3
    張、健保卡3 張、花飾項鍊3 條、提款卡4 張、皮夾4 個、
    珍珠項鍊4 條、專業證照5 張、珍珠墜子項鍊8 條、現金新
    台幣1 萬5 千元、人民幣600 元及泰幣60元。嗣於94年4 月
    22日下午9 時35分許，在高雄市○○區○○路75號龍翔飯店
    內，為警查獲，因而知悉上情。
四、案經高雄市政府警察局苓雅分局報請臺灣高雄地方法院檢察
    署檢察官偵查起訴。
    理  由
甲、證據能力方面：
一、按被告以外之人（包括證人、鑑定人、告訴人、被害人及共
    同被告等）於審判外之陳述雖不符刑事訴訟法第159 條之1
    至之4 等4 條之規定，而經當事人於審判程序同意作為證據
    ，法院審酌該言詞陳述或書面陳述作成時之情況，認為適當
    者，亦得為證據；當事人、代理人或辯護人於法院調查證據
    時，知有刑事訴訟法第159 條第1 項不得為證據之情形，而
    未於言詞辯論終結前聲明異議者，視為有前項之同意，同法
    第159 條之5 定有明文。立法意旨在於傳聞證據未經當事人
    之反對詰問予以核實，原則上先予排除。惟若當事人已放棄
    反對詰問權，於言詞辯論終結前未聲明異議，基於尊重當事
    人對傳聞證據之處分權，及證據資料愈豐富，愈有助於真實
    發見之理念，且強化言詞辯論主義，使訴訟程序得以順暢進
    行，上開傳聞證據亦均具有證據能力。查本件證人即被害人
    丙○○94年4 月23日於警詢中之證述，其性質雖屬傳聞證據
    ，且查無符合同法第159 條之1 至之4 等4 條之情形，惟業
    經被告乙○○、檢察官於審判程序同意作為證據，本院審酌
    上開筆錄作成時，並無不當取供之情形，且距離案發時間較
    近，記憶較為清晰，認為以之作為本案之證據亦屬適當，是
    丙○○於警詢中之證言自具有證據能力。
二、被告以外之人於偵查中向檢察官所為陳述，除顯有不可信之
    情況者外，得為證據，刑事訴訟法第159 條之1 第2 項定有
    明文。偵查中對被告以外之人所為之偵查筆錄，性質上係屬
    傳聞證據，惟現階段刑事訴訟法規定檢察官代表國家偵查犯
    罪、實施公訴，依法其有訊問被告之權，證人且須具結，而
    實務運作時，檢察官偵查中向被告以外之人所取得之陳述，
    原則上均能遵守法律規定，不致違法取供，其可信度極高，
    職是，被告以外之人前於偵查中已具結而為證述，除反對該
    項供述得具有證據能力之一方，已釋明「顯有不可信之情況
    」之理由外，不能遽指該證人於偵查中之陳述不具證據能力
    。查本件證人丙○○於檢察官偵查中具結後證述，並無證據
    顯示檢察官在偵查時有不法取供之情形，亦查無證據顯示上
    開證述有顯不可信之情況，依上開說明，證人丙○○於偵查
    中之證言均具有證據能力。
乙、實體方面：
一、訊據被告對上揭連續施用甲基安非他命及毀壞安全設備竊盜
    之事實，迭於警詢、偵訊及本院審理時坦承不諱，被告施用
    甲基安非他命部分犯行，被告於94年4 月22日採集之尿液送
    驗結果，確呈甲基安非他命陽性反應，有高雄市立凱旋醫院
    94年5 月2 日濫用藥物尿液檢驗成績書乙紙在卷可憑（見94
    年度毒偵字第3368號卷第24頁）。又扣案之殘渣袋1 個及吸
    食器1 個，均殘留甲基安非他命，有高雄醫學大學附設中和
    紀念醫院94年7 月2 日0000-000、0000-000號檢驗報告各1
    份在卷可稽（見本院卷第15-3頁至第15-4頁），顯見被告之
    前開自白，應與事實相符，自得為認定被告犯罪之依據。又
    被告毀壞安全設備竊盜罪部分，核與證人丙○○於警詢及偵
    訊證述之情節，相互符合，復有照片30張、贓物認領保管單
    7 紙在卷可佐，足見被告之自白與事實相符，自得為認定被
    告犯罪之依據。是以，本件被告連續施用甲基安非他命及毀
    壞安全設備竊盜之事證明確，被告犯行堪以認定，應依法論
    科。再者，被告前因施用毒品案件，經本院裁定送觀察勒戒
    處所施以觀察、勒戒後，認無繼續施用毒品之傾向，於88
    年5 月25日觀察、勒戒執行完畢釋放等情，有臺灣高等法院
    被告前案紀錄表、刑案資料查註紀錄表、全國施用毒品案件
    紀錄表、受觀察勒戒人毒品及前科紀錄簡列表各1 份在卷可
    稽。綜上所述，被告於強制戒治執行完畢後，5 年內再犯毒
    品危害防制條例第10條第2 項之罪，應堪認定。
二、核被告所為，係犯毒品危害防制條例第10條第2 項之施用第
    二級毒品罪、刑法第321 條第1 項第2 款之毀越安全設備竊
    盜罪（毀越安全設備而入室行竊，其越入行為即屬侵入住宅
    ，無更行構成侵入住宅罪，最高法院27年度上字第1887號判
    例參照）。公訴人於起訴書犯罪事實欄既已載明被告以其所
    有之鋸子割開丙○○住處後陽台鐵窗，及以其所有之美工刀
    將遮陽棚割開後竊盜之事實，顯已認被告構成毀壞安全設備
    竊盜罪，惟於所犯法條漏引刑法第321 條第1 項第2 款，尚
    有未洽，附此敘明。被告持有第二級毒品後進而施用，其持
    有毒品之低度行為，應為施用毒品之高度行為所吸收，不另
    論罪。被告先後多次施用第二級毒品之犯行，時間緊接，觸
    犯構成要件相同之罪，顯係基於概括犯意為之，為連續犯，
    爰依刑法第56條之規定，論以一罪論，並加重其刑。被告所
    犯前開2 罪，犯意各別，行為互異，應分論併罰。又被告前
    於91年間因贓物案件，經本院判處有期徒刑5 月確定，並於
    92 年4月15日執行完畢，有臺灣高等法院被告前案紀錄表在
    卷可憑，其於有期徒刑執行完畢後，5 年內再犯
    本件有期徒刑以上之罪，係屬累犯，應依刑法第47條之規定
    加重其刑，並與施用第二級毒品部分犯行之連續犯加重事由
    ，依法遞加之。爰審酌被告前因違反毒品危害防制條例案件
    ，經觀察、勒戒後，仍未能徹底戒絕毒品，再犯本件施用毒
    品罪，顯見其無戒毒悔改之意，又被告正值青壯之年，不思
    以正當方式取得財物，竟貪圖私慾，毀壞安全設備侵入他人
    住居竊取財物，侵害他人之財產安全，惟念及被告於犯罪後
    坦承犯行，犯罪後態度尚佳等一切情狀，量處如主文所示之
    刑，並定其應執行之刑。又扣案殘留甲基安非他命無法剝離
    之殘渣袋1 個及吸食器1 個，均應依同條例第18條第1 項前
    段規定，宣告沒收銷燬之。
三、公訴人雖認：被告攜帶其所有客觀上具危險性，足以傷害人
    之身體、生命足供兇器使用之鐵製鋸子及美工刀各1 支，進
    入丙○○位於高雄市左營區○○○路499 巷21號4 樓之住處
    竊盜等語。惟查：
  (一)刑法第321 條之加重竊盜罪，係以犯竊盜罪為其成立犯罪之
    前提要件，其本質上仍屬竊盜罪，並非與竊盜罪相結合之另
    一犯罪行，故須以已經著手於竊盜犯罪行為之實施而既遂或
    未遂，且具有刑法第321 條第1 項所列各款情形，始符合條
    文所稱「犯竊盜罪而有左列各款情形之一」而成立加重竊盜
    既遂或未遂罪名。如僅具該條項所列各款情形而未著手於竊
    盜行為之實施，加重竊盜罪即無由成立，即難繩以本罪。亦
    即若竊賊於夜間無故侵入他人住宅或僅毀越門扇、牆垣及其
    他安全設備，而尚未著手於竊盜行為之實施，則竊盜罪尚未
    成立，仍難成立刑法第321 條第2 項、第1 項第1 款或第2
    款之加重竊盜未遂罪名。又犯罪行為有犯罪之決意、陰謀、
    預備及實行等四個階段，在預備與實行之間，有一「著手」
    之點予以區隔，已經著手即為實行，尚未著手則為預備。一
    般學說上對於著手之闡述，主要者計有主觀說、客觀說及折
    衷說三說。實務上，對於竊盜罪之著手時點，除應就眾多學
    說斟酌損益，並參酌各國之立法例及判例演變趨勢外，應以
    行為人以行竊之意思接近財物，並進而物色財物，可認係竊
    盜行為之著手（最高法院87年度臺上字第3902號判決、82年
    度第2 次刑庭會議參照）。
  (二)被告辯稱：我自家中5 樓住處後陽台，先以所有之鋸子割開
    丙○○位於高雄市左營區○○○路499 巷21號4 樓之後陽台
    鐵窗，再以所有之美工刀將其上之遮陽棚割開1 個洞後，將
    鋸子及美工刀先放置於住家5 樓遮陽棚旁，隨即自該遮陽棚
    破洞處進入丙○○家中，並未攜帶前開鋸子及美工刀進入等
    語，並提出照片9 張為證（見本院卷第29頁至第31頁）。公
    訴人並未就被告確有攜帶鋸子及美工刀進入謝慧居屋內乙節
    ，舉證以實其說；又本院審酌被告持鋸子及美工刀係為破壞
    鐵窗及遮陽棚，既已達成該目的，而自5 樓陽台攀爬至4 樓
    陽台非屬易事，被告為求攀爬順利，應無攜帶鋸子及美工刀
    增加攀爬負擔之必要，是被告前開所辯，尚屬有據，基於罪
    疑有利於被告之原則，應認被告以鋸子割開鐵窗，及以美工
    刀割開遮陽棚後，將鋸子及美工刀先放置於住家5 樓遮陽棚
    旁，並未攜帶前開鋸子及美工刀進入丙○○家中。
  (三)被告既於以鋸子割開鐵窗，及以美工刀割開遮陽棚後，將鋸
    子及美工刀先放置於住家5 樓遮陽棚旁，並未攜帶前開鋸子
    及美工刀進入，業如前述，揆諸前揭最高法院見解，被告既
    僅於鋸開鐵窗及割開遮陽棚時攜帶兇器，而斯時因尚未達以
    行竊之意思接近財物，並進而物色財物之際，尚難謂已著手
    於竊盜行為，被告於進入屋內，接近及物色財物著手竊盜行
    為之時，既未攜帶鋸子及美工刀，自不能論以攜帶兇器竊盜
    罪，則公訴人認被告構成刑法第321 條第1 項第3 款之攜帶
    兇器竊盜罪乙節，尚有未洽，併此指明。
據上論斷，應依刑事訴訟法第299 條第1 項前段，毒品危害防制
條例第10條第2 項、第18條第1 項前段，刑法第321 條第1 項第
2款、第56條、第51條第5款、第11條、第47條，判決如主文。
本案經檢察官甲○○到庭執行職務。
中　　華　　民　　國　　94　　年　　9 　　月　　26　　日
                  刑事第十二庭  審判長法　官  施柏宏
                                      法  官  黃宗揚
                                      法  官  洪能超
以上正本證明與原本無異。
如不服本判決，應於判決送達後10日內，向本院提出上訴狀。
中　　華　　民　　國　　94　　年　　9 　　月　　26　　日
                                      書記官  曾小玲
附錄本件論罪科刑適用之法條
中華民國刑法第321條
犯竊盜罪而有左列情形之一者，處6 月以上、5 年以下有期徒刑
：
一、於夜間侵入住宅或有人居住之建築物、船艦或隱匿其內而犯
    之者。
二、毀越門扇、牆垣或其他安全設備而犯之者。
三、攜帶兇器而犯之者。
四、結夥三人以上而犯之者。
五、乘火災、水災或其他災害之際而犯之者。
六、在車站或埠頭而犯之者。
前項之未遂犯罰之。
